【裁判字號】    96,訴,2710
【裁判日期】    970215
【裁判案由】    毒品危害防制條例
【裁判全文】
臺灣板橋地方法院刑事判決              96年度訴字第2710號
公  訴  人  臺灣板橋地方法院檢察署檢察官
被      告  戊○○
選任辯護人  余欽博律師
被      告  丙○○
選任辯護人  廖修三律師
上列被告因違反毒品危害防制條例案件，經檢察官提起公訴（96
年度偵字第14449 號、第14450 號），本院判決如下：
    主  文
戊○○販賣第二級毒品三次，各處有期徒刑柒年貳月，各次販賣
毒品所得新臺幣壹仟元、壹仟伍佰元、伍佰伍拾元均沒收，如全
部或一部不能沒收時，以其財產抵償之。應執行有期徒刑拾年，
各次販賣毒品所得新臺幣壹仟元、壹仟伍佰元、伍佰伍拾元均沒
收，如全部或一部不能沒收時，以其財產抵償之。
丙○○幫助施用第二級毒品，處有期徒刑伍月，如易科罰金以新
臺幣壹仟元折算壹日。
    事  實
一、戊○○明知毒品安非他命係毒品危害防制條例第2 條第2 項
    第2 款規定之第二級毒品，不得販賣，竟基於販賣第二級毒
    品安非他命之犯意，於民國96年5 月間，在臺北縣板橋市○○街71巷2 之1 號丙○○住處附近之公園，分別以新臺幣（
    下同）1000、1500元之代價，先後販賣第二級毒品安非他命
    各0.3 公克、0.6 公克予丙○○二次。其後復於96年6 月25
    日下午3 時許（起訴書誤載為「下午2 時許」），因甲○○
    聯絡丙○○欲洽購毒品安非他命施用，而丙○○並無毒品安
    非他命可售，丙○○乃基於幫助施用第二級毒品之犯意，代
    甲○○向戊○○洽購，隨後即與甲○○相約在臺北縣板橋市
    ○○街376 號前，由甲○○交付丙○○550 元後，丙○○旋
    持款至附近臺北縣板橋市○○街100 巷36號戊○○公司處，
    代甲○○向戊○○購買，戊○○收款後，即將價值500 元之
    第二級毒品安非他命1 包（重量不詳）及50元之施用器具玻
    璃球1 個交付丙○○轉交售予甲○○，甲○○購得上開毒品
    安非他命後，隨即至鄰近之臺北縣板橋市○○街與溪北路間
    之溪北公園內廁所施用（甲○○此所涉施用第二級毒品犯行
    ，另經檢察官聲請簡易判決處刑，由本院於96年12月31日以
    96 年 度簡字第5587號簡易判決判處有期徒刑三月在案）。
    嗣甲○○於同日晚上7 時15分許（起訴書誤載為「25分許」
    ），行經臺北縣板橋市○○街與溪北路口時，適遇警巡邏，
    心虛逃逸，為警攔阻盤查，當場在其身上查扣得其上開購得
    已施用剩餘之毒品安非他命殘渣袋1 只（內有毒品安非他命
    殘渣，量微無法秤重）、含有上開玻璃球之吸食器1 個等物
    ，其後並帶同警方於同日晚上7 時25分許，在臺北縣板橋市
    ○○街71巷2 之1 號，查獲丙○○，復經警循線於次日（即
    同年月26日）上午10時許，在臺北縣板橋市○○街84巷100
    弄36 號 查獲戊○○，因而查悉上情。
二、案經臺北縣政府警察局板橋分局報請臺灣板橋地方法院檢察
    署檢察官偵查起訴。
    理  由
一、訊據被告戊○○、丙○○分別矢口否認有上揭販賣第二級毒
    品安非他命、幫助施用第二級毒品安非他命之犯行，被告戊○○辯稱：上述於96年5 月間二次交付毒品安非他命給丙○○部分，是伊與丙○○各出1000元，合資向藥頭「海源」購
    買，上述96年6 月25日第三次部分，則是丙○○打電話問伊
    有無毒品安非他命，伊就傳簡訊與藥頭聯絡約在公園，因當
    時丙○○只買500 元，而藥頭只認識伊，一定要看到伊的人
    才敢交易，伊才和丙○○一起去，買完伊就回公司，毒品安
    非他命是丙○○買的，不是伊買的，另伊有正當工作，不需
    以販賣毒品為生，查獲當天是警方拿丙○○之筆錄給伊看，
    要伊認罪有販賣毒品，並捶伊腹部，之後沒有搜索票就逕行
    搜索伊住處，直到搜索後將伊帶回警局，才叫伊簽搜索同意
    書，且說只要伊配合查出毒品來源，伊認罪也沒有什麼事情
    ，因伊不懂法律，才照警方所說認罪云云；其辯護人亦為其
    辯護稱：就檢察官起訴證據之證據能力部分，被告戊○○於
    警詢供述，係受強暴、脅迫、利誘、詐欺所為，其次共同被
    告丙○○、證人甲○○於警詢、偵查所述，均係審判外陳述
    ，均無證據能力，另搜索、扣押程序依被告戊○○所述，亦
    有瑕疵，至事實部分據丙○○、甲○○於審理證述情節，可
    證被告戊○○上開所辯情節屬實，應無販賣毒品之情云云。
    被告丙○○則辯稱：伊係與甲○○合資，購買1000元之毒品
    安非他命，當時是伊打電話給戊○○，戊○○在帶伊過去公
    園，由戊○○拿錢給藥頭，另查獲當天伊開門正要出去，警
    方就突然闖進來，且無搜索票即逕行搜索，搜索後將伊帶回
    警局，才拿一些文件叫伊簽名云云；其辯護人亦為其辯護稱
    ：依被告丙○○上開所辯，核諸甲○○於警詢、偵查所述情
    節，可見被告丙○○確係與甲○○合資購買毒品，而無販賣
    營利意圖之主觀犯意，另依被告丙○○上開所述，可見警方
    搜索、扣押程序均不合法，且其警詢所述有受到精神威脅，
    偵查中所述則未經交互詰問，故均無證據能力，至甲○○警
    詢所述，屬審判外陳述，偵查中所述，未經詰問，亦均無證
    據能力云云。經查：
    (一)被告戊○○、丙○○及其辯護人上開所指稱其等為警搜索
      、扣押程序不合法部分，經查其等於偵查中、本院受理聲
      請羈押訊問及起訴後送審訊問時均未曾指陳敘及，且據證
      人即警員丁○○於本院審理時證稱：伊等先查獲甲○○持
      有安非他命吸食器，再由甲○○配合帶同警方至被告丙○○住處，待有人開門伊等就上前詢問丙○○是否在家，丙○○即同意由伊等陪同進入其屋內房間拿身分證，伊等只
      是稍微看一下，並無進行搜索，之後他有承認甲○○有打
      電話到他手機聯絡購買安非他命一事，伊等就查扣丙○○
      該手機，並將其帶回警局，次日循線再至戊○○工廠，當
      時工廠的門已打開，伊等進入看到戊○○，就詢問他是否
      戊○○，他回答是，且伊等看到他後面桌上有吸食器，就
      逮捕他帶回警局，戊○○在其工廠時亦有同意簽署搜索同
      意書等語（見本院96年11月6 日審判筆錄），另證人即警
      員己○○於本院審理時亦證稱：丙○○當時為了表示清白
      ，就讓伊等查看他的房間，伊等當時有得到他口頭同意，
      才在他房間查看等語（見本院上開審判筆錄），另亦有被
      告戊○○、丙○○二人簽署之搜索同意書附卷可稽。此外
      ，被告丙○○於本院準備程序亦曾稱：警員要伊交出東西
      來就好，伊說你們自己找看看等語（見本院96年9 月12日
      準備程序筆錄3 頁），另證人即被告丙○○之兄乙○○於
      本院審理時亦曾證稱：當時伊在房間聽到外面很吵，出房
      門看，警察說伊弟弟犯罪，叫伊拿伊身分證、戶籍謄本給
      他看，然後叫伊到旁邊看，當時伊只看到警察跟伊弟弟丙○○在他的房間裡講話而已，伊一直看到警察把丙○○帶
      走，警察沒有搜索丙○○房間等語（見本院96年11月6 日
      審判筆錄21、22頁），得見被告丙○○亦有口頭同意警方
      查看其房間之情，此外並無具體違法搜索之情。況依卷附
      警方搜索、扣押筆錄所示，被告丙○○經警查扣之行動電
      話（含SIM 卡）、被告戊○○為警查扣之行動電話（含SI
      M 卡）、吸食器、分裝杓、安非他命等物，亦與其等本件
      所犯幫助施用毒品、販賣毒品行為並無直接關連性，公訴
      人亦未將上開扣案物品列為被告二人上開所犯舉證之證據
      ，故被告二人及其辯護人此部分所辯，並不足據為被告二
      人有利之認定。
    (二)其次，被告戊○○、丙○○及其辯護人上開所指稱被告戊○○於警詢、偵查之供述及被告丙○○於警詢之供述非出
      於自由意志部分，經查其等於偵查中、本院受理聲請羈押
      訊問及起訴後送審訊問時均未曾指陳敘及，另被告戊○○
      雖於96年7 月13日偵訊時翻異前詞，否認其有供認於96年
      5 月間二次販賣毒品安非他命給丙○○之情，改稱係合資
      購賣毒品云云，然其辯詞理由係稱其供認時係因不懂法律
      而誤認云云，亦未指摘其警詢、偵查之供述係因受警方強
      暴、脅迫、利誘、詐欺而非出於其自由意志，況核諸共同
      被告丙○○於該次偵訊時，仍堅詞供稱被告戊○○於96年
      5 月間二次交付毒品安非他命給伊，並非合資購買等語。
      再被告戊○○於警詢後移送檢察官初訊時，已經檢察官明
      確告知將對其聲請法院裁定羈押後，其仍一再供認坦承有
      於96年5 月初販賣毒品安非他命二次給丙○○之情無誤（
      見96年度偵字第14449 號偵查卷51頁），亦堪見被告戊○○於偵查中供認之陳述，顯係出於其自由意志所述，並無
      何非出於其自由意志而陳述之不法之情。是依上所述，亦
      難認被告二人於警詢、偵查之供述有何非出於其等自由意
      志之情，故被告二人及其辯護人此部分所辯，亦不足據為
      被告二人有利之認定，尚難認其等於警詢、偵查中之供述
      均無證據能力。
    (三)被告戊○○上揭三次分別販賣第二級毒品安非他命予丙○○、甲○○等犯罪事實，其中販賣二次毒品安非他命予丙○○部分，業據被告戊○○於警詢、偵查中供認：伊於96
      年5 月初，的確有賣過丙○○二次毒品安非他命，第一次
      收了1000元，第二次收了1500元，交貨地點都在丙○○住
      家附近的公園等情不諱（見96年度偵字第14449 號偵查卷
      10頁、11頁、51頁），並經共同被告丙○○於警詢、偵查
      中證述屬實（見上開偵查卷21頁、61頁、62頁，共同被告
      丙○○於警詢之陳述，雖係審判外之陳述，惟其後經本院
      於審理時傳喚進行交互詰問，所述與其上開警詢陳述不符
      ，核諸其警詢之陳述為案發後初次陳述，且與其後於偵查
      中陳述情節一致，顯較具有可信性，且為證明被告戊○○
      上揭犯罪事實之存否所必要，是依刑事訴訟法第159 條之
      2 規定，得為證據；又其於偵查中之陳述，業經具結，核
      與其警詢陳述亦相符，且其後復於審理時經傳喚詰問，並
      無顯有不可信之情況，依刑事訴訟法第159 條之1 第2 項
      規定，亦得為證據）；另其販賣毒品安非他命予甲○○部
      分，亦據證人甲○○於警詢、偵查中證稱：伊於96年6 月
      25日15時許，在板橋市○○街376 號前，向丙○○以550
      元之代價購得毒品安非他命1 包、玻璃球1 個；伊一開始
      想說丙○○有施用毒品，應該有毒品，所以想要向他買，
      後來才知他當時身上也沒有毒品，當時伊在相約地點拿錢
      給他，他叫伊再等一下，過沒幾分鐘他回來就拿玻璃球及
      安非他命給伊，伊有聽他說是跟一個叫阿雄的拿的等語（
      見上開偵查卷27頁、58至60頁，證人甲○○於警詢之陳述
      ，雖係審判外之陳述，惟其後經本院於審理時傳喚進行交
      互詰問，所述與其上開警詢陳述不符，核諸其警詢之陳述
      為案發後初次陳述，且與被告丙○○於警詢陳述情節吻合
      ，復與其後於偵查中陳述情節大略一致，顯較具有可信性
      ，且為證明被告戊○○上揭犯罪事實之存否所必要，是依
      刑事訴訟法第159 條之2 規定，得為證據；又證人甲○○
      於偵查中之陳述，業經具結，核與其警詢陳述亦大致相符
      ，且其後復於審理時經傳喚詰問，並無顯有不可信之情況
      ，依刑事訴訟法第159 條之1 第2 項規定，亦得為證據）
      ，並經共同被告丙○○於警詢、偵查中證稱：案發當天係
      甲○○打電話給伊，要伊幫他調安非他命，伊有告訴他伊
      沒有毒品，可以幫他問問看，伊等相約於當日15時許，在
      板橋市○○街376 號前見面，他當時拿550 元給伊，伊便
      向伊上班的老闆拿1 包安非他命和玻璃球1 個，原封不動
      交給甲○○，甲○○交給伊之550 元，伊也全數交給伊老
      闆，伊沒有給老闆錢，也沒有分錢，伊只是單純幫甲○○
      調貨，伊老闆叫戊○○，住在臺北縣板橋市○○街84巷10
      0 弄36號，該處也是戊○○之工廠等語明確（見上開偵查
      卷15頁、16頁、18頁、20頁、24頁，共同被告丙○○上開
      警詢、偵查之陳述，得為證據，理由同上述），此外並有
      證人甲○○上開經由被告丙○○向被告戊○○購得之玻璃
      球1 個、施用剩餘之毒品安非他命殘渣袋1 只等物扣案可
      資佐證。被告戊○○雖辯稱：上開二次拿毒品安非他命予
      丙○○部分，均係伊與丙○○合資向藥頭「海源」所購得
      云云，且共同被告丙○○其後於本院審理時，亦附和其說
      證稱：當時伊打電話問戊○○有無安非他命，他說他沒有
      ，後來他說他有聯絡，未久就有一台黑色三菱汽車開過來
      ，伊就拿錢給戊○○，戊○○自己也拿錢出來，然後他走
      到該車，和車上的人聊了幾句，戊○○回來就拿1 包安非
      他命與伊對分，二次均是如此云云，然查依上述，被告戊○○於警詢及偵查初訊時即已供認確有販賣毒品安非他命
      予丙○○二次之情無誤，核與共同被告丙○○於警詢、偵
      查供證情節相符，且其後被告戊○○於偵查中翻異前詞改
      稱係與丙○○合資購買毒品云云，惟共同被告丙○○於該
      次偵訊中仍堅詞陳稱被告戊○○並未跟伊說有合資購買毒
      品等語無訛（見上開偵查卷64頁），足見被告戊○○上開
      翻異所辯，應係事後卸責之詞，顯不足採，而共同被告丙○○審理時附和被告戊○○上開所辯，亦與其原於偵查中
      供證情節迴異，顯有事後迴護被告戊○○之虞，亦不足為
      被告戊○○有利之認定。另被告戊○○雖又辯稱：上述96
      年6 月25日第三次部分，則是丙○○打電話問伊有無毒品
      安非他命，伊就傳簡訊與藥頭聯絡約在公園，因當時丙○○只買500 元，而藥頭只認識伊，一定要看到伊的人才敢
      交易，伊才和丙○○一起去，買完伊就回公司，毒品安非
      他命是丙○○買的，不是伊買的云云，且共同被告丙○○
      於本院審理時亦改詞附和其說證稱：當時伊打電話問戊○○有無安非他命，他說沒有，然後他就打電話給一個叫「
      海源」的人，聯絡相約在一個地方，伊就跟戊○○一起去
      ，伊就向「海源」購買安非他命，伊拿到安非他命就走了
      云云，而證人甲○○於本院審理時亦翻異改稱：當天伊打
      電話給丙○○，丙○○說他沒有安非他命，但他會找一個
      阿雄的人一起去拿毒品，就叫伊跟他一起去，到後伊就看
      到丙○○跟阿雄走去跟一台黑色轎車的人說話，過一下子
      ，丙○○就走過來找伊，並把安非他命、玻璃球當場拿給
      伊云云，然查此部分依上述，亦經證人甲○○、共同被告
      丙○○於警詢、偵查證述係丙○○代甲○○向被告戊○○
      購買毒品安非他命及玻璃球等物甚明，且共同被告丙○○
      於本院就聲請羈押訊問時亦供證稱：甲○○拿錢向伊詢購
      安非他命，伊就至臺北縣板橋市○○街84巷100 弄36號戊○○公司外面，詢問戊○○有無安非他命，他說有，伊當
      場拿錢給他，戊○○就從身上拿1 包安非他命及1 個玻璃
      球給伊等語明確（見本院96年度聲羈字第603 號卷6 頁）
      ，而證人甲○○於警詢、偵查均從未曾證稱其有與丙○○
      一起前往找戊○○後向他人購買毒品之情，況被告戊○○
      上述辯稱情節，亦與其於本院就聲請羈押訊問時供稱：伊
      承認有交付安非他命、玻璃球給丙○○，伊是送給他等語
      情節（見本院96年度聲羈字第610 號卷4 頁）不合，由此
      亦見被告戊○○此部分翻異所辯，亦係事後卸責之詞，顯
      不足採，而共同被告丙○○、證人甲○○於審理時附和被
      告戊○○上開所辯，亦均與其等原於警詢、偵查中及本院
      就聲請羈押訊問時所述供證情節迴異，顯有事後迴護被告
      戊○○之虞，亦均不足為被告戊○○有利之認定。
    (四)又被告丙○○於上揭時地為甲○○向共同被告戊○○調購
      第二級毒品安非他命，幫助甲○○施用之犯罪事實，亦據
      被告丙○○於警詢、偵查中供認：案發當天係甲○○打電
      話給伊，要伊幫他調安非他命，伊有告訴他伊沒有毒品，
      可以幫他問問看，伊等相約於當日15時許，在板橋市○○
      街376 號前見面，他當時拿550 元給伊，伊便向伊上班的
      老闆拿1 包安非他命和玻璃球1 個，原封不動交給甲○○
      ，甲○○交給伊之550 元，伊也全數交給伊老闆，伊沒有
      給老闆錢，也沒有分錢，伊只是單純幫甲○○調貨，伊老
      闆叫戊○○，住在臺北縣板橋市○○街84巷100 弄36號，
      該處也是戊○○之工廠等語明確（見上開偵查卷15頁、16
      頁、18頁、20頁、24頁），核與共同被告戊○○、證人甲○○等分別於警詢、偵查中證述情節大致相符（見上開偵
      查卷11頁、27頁、58至60頁，共同被告戊○○、證人甲○○於警詢、偵查之陳述，基上相同理由，均得為證據），
      此外並有證人甲○○上開經由被告丙○○向共同被告戊○○購得之玻璃球1 個、施用剩餘之毒品安非他命殘渣袋1
      只等物扣案可資佐證。被告丙○○其後雖改詞辯稱：伊係
      與甲○○合資，購買1000元之毒品安非他命，當時是伊打
      電話給戊○○，戊○○在帶伊過去公園，由戊○○拿錢給
      藥頭云云，然查此與其原於警詢、偵查中所述情節迴異，
      亦與共同被告戊○○、證人甲○○上開於警詢、偵查中原
      陳述情節不合，被告丙○○上開所辯果真屬實，何以於警
      詢、偵查之初，故意匿此對其有利之情而隱瞞不說，顯與
      常情有違，可見其後所辯合資購毒情節，要屬事後畏罪卸
      責之詞，臨訟編串，應不足採。至其後共同被告戊○○、
      證人甲○○於本院審理證述時，雖亦附和其說翻異前詞，
      然其等改詞所述，有利於共同被告戊○○脫免其販毒重罪
      刑責，且均與其等原於警詢、偵查所述情節迴異，均不免
      有迴護被告丙○○之虞，故顯均不足採為有利被告丙○○
      之認定。另公訴意旨謂被告丙○○係基於營利意圖，會同
      戊○○共同向不詳之人購買毒品安非他命後，再販售予甲○○，因認被告丙○○所為亦係涉犯毒品危害防制條例第
      4 條第2 項之販賣第二級毒品罪嫌云云，惟訊據被告丙○○堅決否認有販賣毒品之情，且依上述證人甲○○於警詢
      、偵查中所證稱：伊於96年6 月25日15時許，在板橋市○○街376 號前，向丙○○以550 元之代價購得毒品安非他
      命1 包、玻璃球1 個；伊一開始想說丙○○有施用毒品，
      應該有毒品，所以想要向他買，後來才知他當時身上也沒
      有毒品，當時伊在相約地點拿錢給他，他叫伊再等一下，
      過沒幾分鐘他回來就拿玻璃球及安非他命給伊，伊有聽他
      說是跟一個叫阿雄的拿的等語，以及被告丙○○於警詢、
      偵查中所供稱：案發當天係甲○○打電話給伊，要伊幫他
      調安非他命，伊有告訴他伊沒有毒品，可以幫他問問看，
      伊等相約於當日15時許，在板橋市○○街376 號前見面，
      他當時拿550 元給伊，伊便向伊上班的老闆拿1 包安非他
      命和玻璃球1 個，原封不動交給甲○○，甲○○交給伊之
      550 元，伊也全數交給伊老闆，伊沒有給老闆錢，也沒有
      分錢，伊只是單純幫甲○○調貨，伊老闆叫戊○○，住在
      臺北縣板橋市○○街84巷100 弄36號，該處也是戊○○之
      工廠等語情節稽之，尚難確認被告丙○○有意圖營利之販
      賣毒品行為，核諸其上述所為應僅係犯有幫助施用毒品行
      為，併此敘明。
    綜上所述，本件事證明確，被告戊○○、丙○○上揭犯行均
    堪認定，應予依法論科。
二、查安非他命係毒品危害防制條例第2 條第2 項第2 款所規定
    之第二級毒品，故核被告戊○○三次所為，均係犯毒品危害
    防制條例第4 條第2 項之販賣第二級毒品罪；被告丙○○所
    為，則係犯刑法第30條、毒品危害防制條例第10條第2 項之
    幫助施用第二級毒品罪。又其等販賣毒品、幫助施用毒品前
    持有之低度行為，應為販賣、幫助施用之高度行為所吸收，
    不另論罪。再被告戊○○先後三次販賣毒品犯行，時間不同
    ，售予對象亦有不同，顯係基於各別之犯意為之，應予分論
    併罰。另公訴意旨就被告丙○○所犯行為，原認亦係犯同條
    例第4 條第2 項之販賣第二級毒品罪嫌云云，惟依上述理由
    ，其上揭所為應係犯上開之幫助施用第二級毒品罪，公訴意
    旨上開所認，容有未洽，惟其起訴犯罪事實相同，爰逕予變
    更起訴法條論究。又被告丙○○係幫助他人犯罪，爰依刑法
    第30條第2 項規定按正犯之刑減輕之。爰審酌被告二人各人
    各罪犯罪之動機、目的、販賣毒品及幫助施用毒品情節、數
    量、所生危害及其犯後之態度等一切情狀，各量處如主文所
    示之刑，並就被告戊○○所犯部分，定其應執行之刑，另就
    被告丙○○所犯部分，諭知易科罰金之折算標準。又被告戊○○上開各次犯販賣毒品罪所得之價款1000元、1500元、55
    0 元，應依同條例第19條第1 項規定沒收之，如全部或一部
    不能沒收時，以其財產抵償之。
據上論斷，應依刑事訴訟法第299 條第1 項前段、第300 條，毒
品危害防制條例第4 條第2 項、第10條第2 項、第19第1 項，刑
法第11條前段、第30條、第41條第1 項前段、第51條第5 款，判
決如主文。
本案經檢察官靳開聖到庭執行職務
中    華    民    國    97    年    2     月    15    日
                刑事第三庭  審判長法  官  王  屏  夏
                                  法  官  王  偉  光
                                  法  官  彭  全  曄
以上正本證明與原本無異
如不服本判決應於送達後10日內向本院提出上訴狀
                                  書記官  洪  紹  甄
中    華    民    國    97    年    2     月    20    日
附錄本案論罪科刑法條全文：
毒品危害防制條例第4條
製造、運輸、販賣第一級毒品者，處死刑或無期徒刑；處無期徒
刑者，得併科新臺幣 1 千萬元以下罰金。
製造、運輸、販賣第二級毒品者，處無期徒刑或 7 年以上有期徒
刑，得併科新臺幣 7 百萬元以下罰金。
製造、運輸、販賣第三級毒品者，處 5 年以上有期徒刑，得併科
新臺幣 5 百萬元以下罰金。
製造、運輸、販賣第四級毒品者，處 3 年以上 10 年以下有期徒
刑，得併科新臺幣 3 百萬元以下罰金。
製造、運輸、販賣專供製造或施用毒品之器具者，處 1 年以上 7
年以下有期徒刑，得併科新臺幣 1 百萬元以下罰金。
前五項之未遂犯罰之。
毒品危害防制條例第10條
施用第一級毒品者，處 6 月以上 5 年以下有期徒刑。
施用第二級毒品者，處 3 年以下有期徒刑。


司法院資訊處製作；財團法人民間司法改革基金會備份。
